【裁判字號】    99,監,230
【裁判日期】    990623
【裁判案由】    選定會同開具財產清冊之人
【裁判全文】
臺灣臺中地方法院民事裁定               99年度監字第230號
聲  請  人  丙○○
相  對  人  乙○○
上列當事人間聲請選定會同開具財產清冊之人事件，本院裁定如
下：
    主  文
指定甲○○為會同開具財產清冊之人。
聲請費用由聲請人負擔。
    理  由
一、本件聲請意旨略以：相對人為聲請人之配偶。相對人因車禍
    受傷，造成肋骨骨折合併血氣胸及呼吸衰竭，急救後併發缺
    氧性腦病變，呈昏迷狀態，生活起居均需他人照顧，經鈞院
    以九十六年度禁字第三四一號民事裁定宣告為禁治產人，並
    由聲請人擔任相對人之監護人。因須支付相對人醫療費用，
    聲請人欲向鈞院聲請變賣相對人不動產，爰聲請選定關係人
    甲○○（男、民國○○○年○月○日生、身分證統一編號：
    Ｚ000000000號）為會同開具財產清冊之人等語。
二、按民法總則中華民國九十七年五月二日修正之條文施行前，
    已為禁治產宣告者，視為已為監護宣告；繫屬於法院之禁治
    產事件，其聲請禁治產宣告者，視為聲請監護宣告；聲請撤
    銷禁治產宣告者，視為聲請撤銷監護宣告；並均於修正施行
    後，適用修正後之規定，民法總則施行法第四條定有明文。
    上開按民法總則中華民國九十七年五月二日修正之條文，於
    九十八年十一月二十三日施行，故相對人應視為已受監護宣
    告，合先敘明。
三、次按受監護宣告之人應置監護人；法院為監護之宣告時，應
    依職權就配偶、四親等內之親屬、最近一年有同居事實之其
    他親屬、主管機關、社會福利機構或其他適當之人選定一人
    或數人為監護人，並同時指定會同開具財產清冊之人，修正
    後之民法第一千一百一十條、第一千一百一十一條第一項定
    有明文。
四、經查：聲請人主張相對人為其配偶，相對人經本院九十六年
    度禁字第三四一號民事裁定宣告為禁治產人，並由聲請人擔
    任相對人之監護人等情，有本院九十六年度禁字第三四一號
    民事裁定、戶籍謄本在卷可稽。又關係人甲○○為兩造之子
    ，其同意擔任會同開具財產清冊之人，有本院九十九年度監
    字第一九一號民事卷九十九年六月十日訊問筆錄、親屬團體
    會議推定監護人說明書、財產清冊切結書、受監護宣告人財
    產清冊、土地及建物登記第一類謄本、財政部臺灣省中區國
    稅財產歸屬資料清單、財政部臺灣省中區國稅局九十八年度
    綜合所得稅各類所得資料清單、合作金庫銀行存摺、臺灣銀
    行綜合存款存摺、郵政存簿儲金簿等在卷可稽，爰指定甲○
    ○為會同開具財產清冊之人。
五、依非訟事件法第二十一條第一項，裁定如主文。
中    華    民    國    99    年    6     月    23    日
                   家事法庭     法  官  簡賢坤
以上為正本係照原本作成。
如對本裁定抗告須於裁定送達後十日內向本院提出抗告狀，並應
繳納抗告費新臺幣一千元。
中    華    民    國    99    年    6     月    23    日
                                書記官  廖日晟

司法院資訊處製作；財團法人民間司法改革基金會備份。
